【裁判字號】    97,抗,339
【裁判日期】    980429
【裁判案由】    本票裁定
【裁判全文】
臺灣板橋地方法院民事裁定               97年度抗字第339號
抗  告  人  甲○○
相  對  人  張泰昌（即達亞汽車股份有限公司破產管理人）
上列當事人間本票裁定事件，對於中華民國97年9月30日本院97
年度票字第8849號裁定提起抗告，本院裁定如下：
    主  文
抗告駁回。
抗告程序費用新臺幣壹仟元由抗告人負擔。
    理  由
一、按本票執票人，依票據法第123 條規定，聲請法院裁定許可
    對發票人強制執行，係屬非訟事件，此項聲請之裁定，及抗
    告法院之裁定，僅依非訟事件程序，以審查強制執行許可與
    否，並無確定實體上法律關係存否之效力，如發票人就票據
    債務之存否有爭執時，應由發票人提起確認之訴，以資解決
    （最高法院57年台抗字第76號判例意旨參照）。
二、本件相對人主張伊執有抗告人於民國81年7 月5 日與盧滄吉
    、林秀蓮共同簽發之本票1 紙（下稱系爭本票），內載金額
    新臺幣（下同）366,444 元，自81年8 月5 日起至84年7 月
    5 日止分36期，按月於每月5 日支付10,179元，並免除作成
    拒絕證書。詎相對人未支付任何款項，總計尚欠聲請人366,
    444 元，經提示後尚有如原裁定主文第1 項所示之本金及利
    息未獲清償之事實，有卷附本票可稽，相對人據以聲請准予
    裁定強制執行，於法並無不合。抗告人抗告意旨雖主張其與
    相對人素昧平生，且從未簽發系爭本票，抗告人亦從未居住
    裁定書內記載之處所，不知相對人為何對抗告人提出系爭本
    票強制執行案件等語。惟查，本票執票人向發票人行使追索
    權聲請法院裁定准予強制執行，其性質與非訟事件無殊，法
    院就本票形式上之要件是否具備予以審查為已足，至於實體
    上之爭執，即非法院所得審究，有如前述，抗告人主張不認
    識相對人，且未簽發系爭本票，係屬實體上之爭執，依首揭
    說明，應由抗告人另行提起訴訟以資解決，尚非本件非訟程
    序所得審究，仍應為許可強制執行之裁定。另抗告人雖未居
    住於原裁定所記載之臺北市○○路650 巷15弄6 號3 樓之地
    址，而係居住於台中縣豐原市○○路140 巷14號，此有抗告
    人之戶籍謄本1 份在卷可稽，然原裁定亦按抗告人上述住所
    地送達，並經抗告人受領，此有本院送達證書1 紙在卷可稽
    ，並經抗告人自承無訛（見本院98年4 月28日訊問筆錄），
    是原審就系爭裁定所為之送達程序，亦無違誤。抗告意旨求
    為廢棄原裁定，為無理由，應予駁回。
三、據上論結，本件抗告為無理由，應依非訟事件法第21條第2
    項、第46條，民事訴訟法第495 條之1 第1 項、第449 條第
    1 項、第95條、第78條，裁定如主文。
中    華    民    國    98    年    4     月    29    日
                  民事第三庭    審判長法  官 朱耀平
                                      法  官 陳映如
                                      法  官 邱育佩
以上正本證明與原本無異。
本裁定不得再抗告。
中    華    民    國    98    年    4    月     29    日
                                      書記官 彭麗紅


司法院資訊處製作；財團法人民間司法改革基金會備份。
